【裁判字號】    98,聲,686
【裁判日期】    980724
【裁判案由】    返還提存物
【裁判全文】
臺灣桃園地方法院民事裁定               98年度聲字第686號
聲  請  人  新加坡商星展銀行股份有限公司
法定代理人  乙○○
相  對  人  甲○○
上列當事人間聲請返還提存物事件，本院裁定如下：
    主  文
本院九十六年度存字第五二三四號提存事件，聲請人所提存之提
存物八十六年度中央政府重大交通建設公債乙類第三期債券，面
額新臺幣壹拾萬元壹張（號碼：Ａ八六四０三），就相對人甲○
○部分，准予返還。
    理  由
一、本件聲請人業依銀行法及金融機構合併法規定，合併寶華商
    業銀行股份有限公司（下稱寶華銀行），聲請人為合併後之
    存續公司，於民國97年5 月24日依法概括承受寶華銀行之權
    利義務，有聲請人提出之行政院金融監督管理委員會97年 5
    月8 日金管銀 (五)字 第09700160370 號函在卷可稽，是以
    ，原屬寶華銀行之權利義務，自應由聲請人繼續享有或負擔
    ，合先敘明。
二、按訴訟終結後，供擔保人證明已定20日以上之期間，催告受
    擔保利益人行使權利而不行使者或法院依供擔保人之聲請，
    通知受擔保利益人於一定期間內行使權利而未行使者，法院
    應依供擔保人之聲請，以裁定命返還其提存物，民事訴訟法
    第104條第1項第3款定有明文。
三、本件聲請意旨略以：聲請人前遵本院96年度裁全字第6302號
    假扣押裁定，曾提供中央政府重大交通建設公債86年度乙類
    第3 期債券，面額新台幣（下同）10萬元為擔保，以本院96
    年度存字第5234號提存事件提存後，聲請本院以96年度執全
    字第3923號假扣押執行相對人之財產在案。茲因聲請人已撤
    回假扣押之強制執行，並聲請本院定20日以上期間通知受擔
    保利益人即相對人行使權利，經本院以97年度聲字第1745號
    通知行使權利事件，發函通知相對人於收受後21日內行使權
    利而迄今未行使，爰依法聲請返還上開擔保金等語。並提出
    提存書、假扣押裁定、本院96年度執全字第3923號囑託塗銷
    查封登記書函、本院97年度聲字第1745號通知函（以上皆影
    本）各1件為證。
四、聲請人所主張上開事實，業經本院依職權調閱上開卷宗核閱
    無誤。又聲請人業已聲請本院以97年度聲字第1745號通知行
    使權利事件通知相對人，就聲請人上開假扣押之執行所受之
    損害限期行使權利，該通知函於98年1 月27日送達於相對人
    後，惟相對人迄未對聲請人行使權利，業經本院依職權調取
    上開通知行使權利卷查核屬實。又本院檢送本件聲請狀繕本
    予相對人並定期請其表示意見，相對人未有反對返還提存物
    予聲請人之意思表示。是本件聲請人聲請發還提存物，應予
    准許。
五、依民事訴訟法第104條第1項第3款、第106條，裁定如主文。
中    華    民    國    98    年    7     月    24    日
                  民事第二庭法  官  黃漢權
以上正本係照原本作成
如對本裁定抗告須於裁定送達後10日內向本院提出抗告狀，並應
繳納抗告裁判費新台幣1,000 元。
中    華    民    國    98    年    7     月    24    日
                            書記官  郭玉芬


司法院資訊處製作；財團法人民間司法改革基金會備份。
